# 功能性货币

提问人：iceboy1 时间：2011-02-12 22:23:18
如果企业在导入企业会计准则后发现其功能性货币为美元（测试根据准则解答中的考虑因素）。如何考虑处理： 1 ） 人民币对外币单边升值造成的汇兑损益？如果为美元，因为交易主要币种为美元不会产生汇兑损益。但在人民币口径的reporting currency下汇兑处理？ 2 ）在税务上如果以美元为功能性货币，税务实务中通常如何解决这个问题？

回答人：chenyiwei
建议在首次执行日按照 19 号准则中关于变更记帐本位币的处理方式进行本位币转换。以后用美元编制的报表按外币报表折算的方法转换为人民币报表。

回答人：chenyiwei
回复 地板 iceboy1 的帖子老准则没有功能货币的概念，《企业会计制度》仅仅规定“企业的会计核算以人民币为记账本位币。业务收支以人民币以外的货币为主的企业、可以选定其中一种货币作为记账本位币，但是编报的财务会计报告应当折算为人民币。”因此，与新准则下要求以经济环境确定记帐本位币的规定存在新旧准则差异。在转换到新准则以后，需要重新根据新准则的规定审视原先旧准则下的会计政策、会计估计是否合理，因此在转换到新准则以后，虽然经营所处的主要经济环境没有发生重大变化，但由于新旧准则确定记帐本位币的标准不同，仍需变更本位币（此处作为会计政策变更，以后如果确实因经营环境发生重大变化而需要改变本位币的，则作为会计估计变更）。但由于 38 号准则并未规定此事项可以追溯调整，因此采用未来适用法进行衔接处理。

回答人：chenyiwei
回复 8 楼 iceboy1 的帖子 1 、在首次执行日变更记帐本位币时，应按照准则中对于变更本位币的方式操作，即“应当采用变更当日的即期汇率将所有项目折算为变更后的记账本位币，折算后的金额作为以新的记账本位币计量的历史成本”。实务中此类案例很少见，我自己也没有实际操作过此类案例。如果你在转换的实际操作中遇到具体问题，可以继续就具体问题沟通。 2 、实务中较为少见。但我个人理解会计和税务是两个独立的体系，并且税法对于所得为外国货币的情形应如何折算为人民币本来就有规定，应按税法的相关规定折算，而不受会计上变更本位币的影响。

提问人：shirley1537 时间：2016-03-17 16:56:44
请问上年对比数字如何表示，是不变的吗？那么对于equity 影响，应该计入变动表，转换功能性货币的影响吗？

回答人：chenyiwei
上年对比数不变。转换记帐本位币时，资产和负债按当日即期汇率折合，但权益项目仍保持其按历史汇率的折算结果，因此外币报表折算差额继续保持原有余额但不会再有新的发生额，到公司清算时再做处理。